【裁判字號】    97,易,3274
【裁判日期】    971126
【裁判案由】    竊盜
【裁判全文】
臺灣板橋地方法院刑事判決              97年度易字第3274號
公  訴  人  臺灣板橋地方法院檢察署檢察官
被      告  丙○○
                    （另案於臺灣臺北看守所羈押中）
上列被告因竊盜案件，經檢察官提起公訴（97年度偵字第26720
號），本院以裁定進行簡式審判程序，判決如下：
    主  文
丙○○竊盜，累犯，處有期徒刑伍月；扣案機車鑰匙壹支沒收。
又踰越安全設備竊盜，累犯，處有期徒刑拾月。應執行有期徒刑
壹年貳月；扣案機車鑰匙壹支沒收。
    事  實
一、丙○○前有多項贓物、竊盜、違反毒品危害防制條例等前案
    紀錄，其最近一次有期徒刑執行完畢紀錄，係因竊盜案件，
    經本院以94年度訴字第1995號判處有期徒刑1 年8 月確定，
    復因違反毒品危害防制條例案件，經本院以95年度簡上字第
    168 號判處有期徒刑10月確定，上開2 項有期徒刑嗣經本院
    裁定就有期徒刑10月部分減刑為有期徒刑5 月，並定其應執
    行有期徒刑2 年確定，刑期起算日期為民國94年12月1 日，
    而於96年8 月13日縮刑期滿執行完畢。詎丙○○仍不知警惕
    ，而有下列之犯行：
  (一)丙○○於97年9 月8 日上午10時許，行經臺北縣林口鄉○○
    路291 號前，見甲○○所有、車牌號碼為SEL-501 號之輕型
    機車停置該處路邊，無人看管，認有機可乘，竟意圖為自己
    不法之所有，持其所有之機車鑰匙1 支，上前發動該機車而
    竊取之，得手後即將該機車駛離他處，供己代步之用。
  (二)丙○○於97年9 月8 日下午1 時許之日間，騎乘上開竊得之
    機車，行經臺北縣林口鄉○○路6 之7 號乙○○之住處前，
    見該址後陽台窗戶未上鎖，認有機可乘，竟意圖為自己不法
    之所有，下車徒手開啟該窗戶，翻越該屬安全設備之窗戶而
    進入乙○○上址住處內，竊取乙○○所有之筆記型電腦1 台
    、金飾1 批（總重3 錢6 分）、電子手錶1 支、現金新臺幣
    （下同）19,255元、錄影機1 台、鑽戒1 只等物，得手後即
    逃離現場。嗣丙○○於同日下午2 時50分許，騎乘上開竊得
    之機車，並攜帶前述竊得之筆記型電腦1 台、金飾1 批（總
    重3 錢6 分）、電子手錶1 支、現金19,255元等物，行經臺
    北縣林口鄉○○路2 之2 號前時，因形跡可疑為警盤查，而
    當場將其查獲，並起獲前開丙○○所竊得之機車、筆記型電
    腦、金飾、電子手錶、現金等物（起訴書誤載併起獲錄影機
    1 台、鑽戒1 只等物）。
二、案經甲○○、乙○○訴由臺北縣政府警察局新莊分局報請臺
    灣板橋地方法院檢察署檢察官偵查起訴。
    理  由
一、上揭事實，業據被告丙○○於本院審理時坦白承認，核與告
    訴人甲○○、乙○○於警詢中所指訴之情節相符，並有告訴
    人甲○○、乙○○所出具之贓物認領保管單各1 紙，及機車
    鑰匙1 支扣案可資佐證，足認被告上開自白，核與事實相符
    ；本件事證明確，被告犯行堪以認定。
二、核被告如事實欄第1 項(一)所載之行為，係犯刑法第320 條第
    1 項之竊盜罪；被告如事實欄第1 項(二)所載之行為，則係犯
    刑法第321 條第1 項第2 款之踰越安全設備竊盜罪。被告上
    開2 次竊盜犯行，犯意各別，罪名互異，應予分論併罰。又
    被告有如事實欄第1 項所載之犯罪科刑及執行紀錄，有臺灣
    高等法院被告前案紀錄表在卷可參，其於受有期徒刑之執行
    完畢後，5 年內故意再犯本件有期徒刑以上之罪，為累犯，
    應依刑法第47條第1 項規定加重其刑。爰審酌被告之素行、
    犯罪動機、目的、手段、所竊得財物之價值、其竊盜行為對
    於告訴人甲○○、乙○○2 人所造成之損害程度，及其犯後
    於本院審理時已坦承全部犯行，態度尚稱良好等一切情狀，
    認公訴人於起訴書中具體求處被告有期徒刑1 年6 月，尚屬
    過重，爰量處如主文所示之刑，並定其應執行之刑。扣案機
    車鑰匙1 支，係被告所有供其本件如事實欄第1 項(一)所載竊
    盜犯行所用之物，此據被告供承明確，爰併依刑法第38條第
    1 項第2 款規定宣告沒收。
據上論斷，應依刑事訴訟法第284 條之1 、第273 條之1 第1 項
、第299 條第1 項前段，刑法第320 條第1 項、第321 條第1 項
第2 款、第47條第1 項、第38條第1 項第2 款、第51條第5 款，
刑法施行法第1 條之1 第1 項、第2 項前段，判決如主文。
本案經檢察官連思藩到庭執行職務
中    華    民    國    97    年    11    月    26    日
                刑事第十五庭  法  官  劉景宜
以上正本證明與原本無異
如不服本判決應於送達後10日內向本院提出上訴狀
                              書記官  謝秀青
中    華    民    國    97    年    12    月    5     日
附錄本案論罪科刑法條全文：
刑法第320條第1項、第321條第1項第2款
中華民國刑法第320條
（普通竊盜罪、竊佔罪）
意圖為自己或第三人不法之所有，而竊取他人之動產者，為竊盜
罪，處5年以下有期徒刑、拘役或5百元以下罰金。
意圖為自己或第三人不法之利益，而竊佔他人之不動產者，依前
項之規定處斷。
前二項之未遂犯罰之。
中華民國刑法第321條
（加重竊盜罪）
犯竊盜罪而有左列情形之一者，處6月以上、5年以下有期徒刑：
一、於夜間侵入住宅或有人居住之建築物、船艦或隱匿其內而犯
    之者。
二、毀越門扇、牆垣或其他安全設備而犯之者。
三、攜帶兇器而犯之者。
四、結夥三人以上而犯之者。
五、乘火災、水災或其他災害之際而犯之者。
六、在車站或埠頭而犯之者。
前項之未遂犯罰之。


司法院資訊處製作；財團法人民間司法改革基金會備份。
